【裁判字號】    97,交抗,1160
【裁判日期】    970918
【裁判案由】    違反道路交通管理處罰條例
【裁判全文】
臺灣高等法院交通事件裁定            97年度交抗字第1160號
抗  告  人
即受處分人  甲○○
                      4樓
                      2樓
上列抗告人因違反道路交通管理處罰條例案件，不服臺灣桃園地
方法院，中華民國97年8月27日所為裁定（97年度交聲字第1084
號），提起抗告，本院裁定如下：
    主  文
抗告駁回。
    理  由
一、按受處分人不服公路主管機關所為之處罰，得於接到裁決書
    之翌日起二十日內，向管轄地方法院聲明異議；交通法庭認
    聲明異議不合法律上之程式或其異議權已經喪失者，應以裁
    定駁回之，道路交通管理處罰條例第八十七條第一項及道路
    交通案件處理辦法第十八條前段，分別定有明文。
二、原裁定意旨略以：本件異議人即受處分人甲○○於民國96年
    10月9日1時7分許，騎乘車牌號碼RRP-376號輕型機車，在桃
    園市○○路○段123號前，經警攔檢盤查，並對其進行呼氣
    酒精濃度測試，當場測得其呼氣酒精濃度達每公升1.06 毫
    克，經警當場以異議人違反道路交通管理處罰條例第35條第
    1項第1款規定製單舉發，嗣經交通部公路總局新竹區監理所
    桃園監理站以97年5月1日桃監裁字第52-DA0000000號違反道
    路交通管理事件裁決書裁處異議人新臺幣（下同）45,000元
    ，並吊扣駕駛執照12個月，施以道安講習等情，為異議人甲
    ○○所不爭執，並有桃園縣政府桃警局交字第DA0000000 號
    舉發違反道路交通管理事件通知單、交通部公路總局新竹區
    監理所桃園監理站97年5月1日壢監裁字第裁52-DA0000000號
    違反道路交通管理事件裁決書各乙紙附卷可稽，堪認異議人
    甲○○確有前揭酒後駕車之違規事實。惟異議人甲○○設籍
    於桃園縣龜山鄉○○○○街12號4樓，有卷附法務部戶役政
    連結作業系統可稽，而上開裁決書經桃園監理站交付郵政機
    關以雙掛號郵寄方式於97年5月8日按上址送達，未獲會晤應
    送達人甲○○本人，亦無受領文書之同居人、受僱人或應受
    送達處所接收郵件人員，乃將上開應送達文書寄存於桃園龜
    山6支局，並作送達通知書2份，1份黏貼於應受送達人門首
    ，1份置於該受送達處所信箱或其他適當位置，以為送達，
    此有新竹區監理所桃園監理站送達證書乙紙在卷可稽，是依
    行政程序法第74條規定，自寄存之日即97年5月8日起經10日
    發生送達之效力，則異議人對上開桃園監理站所為之裁決書
    欲提起聲明異議，依照前述說明，其20日之合法提出聲明異
    議期間即自97年5月19日起算至97年6月8日（按行政程序法
    關於法定期間之計算，並無將星期日、國定假日或其他休息
    日排除之規定，行政程序法第48條至第50條參照）止，且異
    議人係居住於原處分機關所在之縣市，依法院訴訟當事人在
    途期間標準第4條第1項第1款規定，不扣除在途期間，故以
    97年6月8日為期間末日而屆滿，惟異議人遲至97年7月2日始
    提起本件異議，有其提出之聲明異議狀上所蓋本院收文章戳
    附卷可證，顯已逾前揭法律明定之異議期間，其聲明異議顯
    然不合法律上程式，且無從補正，應予駁回。
三、經查，抗告人聲明異議已經逾期乙節，經本院審核無誤。原
    裁定依上開規定認抗告人異議逾期，據以駁回抗告人之聲明
    異議，並無不合。抗告人以其居所並非戶籍地為由，提起抗
    告，為無理由，應予駁回。
四、據上論斷，應依道路交通案件處理辦法第二十六條，刑事訴
    訟法第四百十二條，裁定如主文。
中    華    民    國    97    年     9    月    18    日
                  刑事第一庭審判長法  官  葉騰瑞
                                  法  官  吳  燦
                                  法  官  莊明彰
以上正本證明與原本無異。
不得再抗告
                                  書記官  吳金來
中    華    民    國    97    年     9    月    18    日


司法院資訊處製作；財團法人民間司法改革基金會備份。
